【裁判字號】    90,上易,856
【裁判日期】    900411
【裁判案由】    傷害
【裁判全文】
臺灣高等法院刑事判決                              九十年度上易字第八五六號
    上  訴  人  臺灣新竹地方法院檢察署檢察官
    被      告  己○○
                戊○○
                甲○○
    共      同
    選任辯護人  詹惠芬
                魏順華
右上訴人因被告等傷害案件，不服臺灣新竹地方法院八十八年度易字第一一九號，中
華民國九十年一月十八日第一審判決（起訴案號：臺灣新竹地方法院檢察署八十七年
度偵字第一七一八號、第四二八五號、第六四二七號）提起上訴，本院判決如左：
    主  文
上訴駁回。
    理  由
一、本案經本院審理結果，認第一審判決對被告己○○、戊○○、甲○○等均為無罪
    之諭知，核無不當，應予維持，並引用第一審判決書記載之證據及理由。
二、檢察官循告訴人丙○○○所請上訴之意旨略以：(1)證人丁○、庚○○分別為被告
    己○○監護之女兒及姊姊；證人林坤庭則係被告己○○僱用之鐵窗工人，依其身
    分關係而觀，已有偏頗之虞；而證人丁○係證述未看見被告等人毆打告訴人之事
    實，告訴人亦從未指述被告有毆打行為。(2)原判決依前述相關證人之證述，認定
    係告訴人叫被告等人帶其至告訴人之子彭興華上班之公司，亦與事實不符，蓋如
    告訴人確有叫被告等人帶其至彭興華之公司，又何以被告等人後來又以電話通知
    警員及救護車到場？告訴人受傷多處又從何而來？(3)證人林坤庭證稱：「沒什麼
    特殊情況」、「沒有聽到特別的訊息，像一般人要走一樣走了」云云，亦與原判
    決所認定「因告訴人表示身體不舒服，且不願離去，因此被告三人即以電話通知
    警員及救護車到場協助」等事實相互矛盾，是其證言不可採。(4)證人即至現場處
    理之員警朱自謀證稱：被告己○○辱罵告訴人並要告訴人快點走，伊有看到告訴
    人表情很痛苦，口稱要其子彭興華回來等語；證人乙○○證稱：被告己○○當時
    對告訴人態度不是很好，伊看到告訴人坐在後座看起來很憔悴等語，參依告訴人
    身上確有多處瘀傷之事實，足證告訴人指述被告三人為達驅離告訴人之目的，基
    於傷害之不確定故意而架離告訴人，並致使告訴人受傷之事實應屬可信。原判決
    遽依上開有瑕疵之證述，為被告三人無罪之判決，容有未當云云。
三、經查：關於本件傷害案之經過，告訴人丙○○○及其子彭興華於原審八十九年九
    月二十六日隔離訊問時均稱告訴人於報警製作筆錄前，已在醫院將被告等如何將
    伊強拉上車，如何造成後腦及手部受傷等情告訴彭興華（見原審卷，第一四○頁
    反面、第一四二頁反面至第一四三頁），然稽核卷附彭興華代告訴人出面製作之
    警訊筆錄係供稱：「…遭己○○及庚○○夥同五名不詳姓名之男子圍毆，我求他
    們不要打了，你們為什麼打我，可是他們還是不停的打，造成我多處受傷…」、
    「己○○回來並夥同其姊姊庚○○及五名不詳男子強拉我下床，並不停的圍毆我
    ，造成我後枕部瘀傷四×一‧五公分、肩頸部扭傷、右腕部瘀傷三×一‧五公分
    、左手背三處小瘀傷各約○‧三公分等多處受傷」等語（見偵字第一七一八號卷
    ，第三頁），核與告訴人嗣後於偵、審期間所陳被強拉上車而造成傷害等情，就
    參與傷害人數、方法及過程之描述大相逕庭，顯係二種完全不同之說法，已非無
    疑。又告訴人於告訴狀中先係載稱：…庚○○、農強（公訴人認係被告甲○○之
    誤指，下同）及戊○○三人上來，把原告以棉被一裹，由被告農強『抬肩』，被
    告戊○○抬腳，從床上將原告抬下床，並從三樓往樓梯下來，『到了樓梯口』，
    原告抱住樓梯欄杆不放，在下者用力往下拖，上面的往下推，因為抵不住他們的
    力量，後腦就摔到樓梯台階…云云（同上偵卷，第三二頁正、反面），惟嗣於偵
    、審時則改稱：「是宏能拖住我的腳，另一人『抓住我手』下樓。…是他們拖我
    下樓，在『二樓轉彎處』，我用力抱住樓梯欄杆，因我不想下去，所以弄傷」、
    「…有二個男的上來，一個『抓住我的手腕』，另一個抓住我的腳，即一個抬手
    、抬腳…，那二個男的把我往下抬，我在樓梯用手抱住樓梯的欄杆，他們力氣很
    大，我無法抵擋，手一鬆便跌倒在樓梯上便受傷。…我確定是拉我的腳踝及二手
    的手腕部」等語（見偵字第一七一八號卷，第三頁；原審卷，第一三九、一四二
    頁），亦徵告訴人事發過程先後指述不一，益難盡信。復且，告訴人手腕若被被
    告甲○○握住，焉有再以雙手抱住欄杆之可能，若謂其於過程中掙脫，衡情亦無
    可能於掉落瞬間以雙手握住樓梯欄杆；反之，被告甲○○若以抬肩方式行之，則
    在抬運過程中為免告訴人抗拒，必緊抓其肩膀之處，復經告訴人緊抱樓梯欄杆致
    生推拉等情觀之，於臂肩、腳踝處產生傷痕、瘀青之可能性為大，又焉會在非強
    制力觸及之手腕、手背部檢驗出塊狀之瘀青，顯俱與常情有悖，自得為被告有利
    之認定。末查，告訴人所指系爭傷害之時點係原行救護告訴人送醫之救護人員、
    警員相繼因其他勤務離去後所為，業據告訴人於偵、審中供述明確，而當時在場
    者，除告訴人及被告三人外，尚有證人即告訴人之孫女、被告己○○之女兒丁○
    、被告己○○之姐庚○○、及鐵窗工人林坤庭，而其等經承辦檢察官、原審法官
    分別傳訊到庭證述均否認曾目睹被告三人有告訴人所指之傷害行為，或離去時告
    訴人有被搬抬、呼喊等特殊情狀；至證人即到場處理之警員朱自謀、告訴人之子
    彭興華服務公司之助理乙○○在系爭傷害之時點前、後看見告訴人，證述被告三
    人與告訴人間之言語、神情，是否足以作為被告三人有傷害行為之佐證，顯堪容
    疑，況本件案發之時，尚有告訴人之子彭興華已因傷害被告己○○而遭其提起告
    訴（嗣經判決有罪確定）、彭興華與己○○離婚、且離婚協議中彭興華要將原本
    其等所居住即本案發生地之房屋讓予己○○等等事情，則告訴人與被告己○○以
    及其同事戊○○、甲○○之間，若有言詞爭執之情形，亦難認有與常理相違，是
    應無從就證人二人證述之情形，隨之推認告訴人之指述為真實。綜上，公訴人所
    指被告三人涉犯刑法第二百七十七條第一項傷害罪嫌，惟其所舉相關事證，尚不
    足為被告有罪之確信，本院亦不得單憑告訴人前開有瑕疵之指述，遽以該條項之
    罪名相繩，此外，復查無其他積極證據證明被告三人之傷害犯行，原審詳查推求
    至此，認事、用法俱無違誤。公訴人爰告訴人所請之前開上訴意旨，或為傷害時
    點之倒置、或以不在場證人朱自謀、乙○○述及所見告訴人、被告間之言語、神
    情形態，執詞爭執原判決不當，非有理由，應予駁回。
據上論結，應依刑事訴訟法第三百七十三條、第三百六十八條，判決如主文。
本案經檢察官鄭龍照到庭執行職務。
中    華    民    國     九十     年       四       月       十一       日
                              臺灣高等法院刑事第十庭
                                  審判長法  官  溫  耀  源
                                        法  官  林  銓  正
                                        法  官  黃  金  富
右正本證明與原本無異。
不得上訴。
                                        書記官  江  采  廷
中    華    民    國     九十     年      四        月       十一       日


司法院資訊處製作；財團法人民間司法改革基金會備份。
